---
title: "Caso Enron"
author: "Antonio Cabrera Landín"
date: "2024-04-29"
output:
  pdf_document: default
  html_document: default
---

### 1. Introducción

#### 1.1. Importar librerías

```{r}
library(igraph)
library(dplyr)
```

#### 1.2. Establecer directorio de trabajo

```{r}
setwd("/home/antonio/Repos/Enron")
```

#### 1.3. Cargar datos

Vamos a cargar el grafo separado por comunidades que generamos anteriormente en clase.

```{r}
load("04_comunidades.rda")
```

### 2. Análisis de las comunidades

Podemos ver que cada nodo tiene un atributo llamado `community` que indica a qué comunidad pertenece.

```{r}
head(nodes.def)
```

#### 2.1. Frecuencia de nodos por comunidad

En total, hay 10 comunidades de las cuales la comunidad 2 es la más grande.

```{r}
barplot(table(nodes.def$community), main = "Número de nodos por comunidad", xlab = "Comunidad", ylab = "Número de nodos", col = "skyblue")
```

#### 2.2. Importancia de la comunidad

En los nodos, con el atributo `status.x` podemos hacernos una idea de la importancia de cada nodo en la jerarquía de la empresa.

```{r}
unique(nodes.def$status.x)
```

Definimos una lista con los cargos de menor a mayor importancia.

```{r}
status_importance <- c("Employee", "Trader", "In House Lawyer", "Manager", "Director", "Managing Director", "Vice President", "President", "CEO")
```

Ahora le daremos una puntuación a cada nodo en función de su importancia en la jerarquía de la empresa.

```{r}
nodes.def$importance <- match(nodes.def$status.x, status_importance)

# Mostramos la importancia con el nombre, el cargo y la comunidad a la que pertenece.
head(nodes.def %>% select(nombre_completo, status.x, community, importance))
```

Ahora, calculamos la importancia media de cada comunidad.

```{r}
# Eliminamos los nodos con importancia NA
nodes.def <- nodes.def %>% filter(!is.na(importance))

# Calculamos la importancia media de cada comunidad
importance_by_community <- nodes.def %>% 
  group_by(community) %>% 
  summarise(importance = mean(importance))

# Hacemos un gráfico de barras con la importancia media de cada comunidad
barplot(importance_by_community$importance, main = "Importancia media de cada comunidad", xlab = "Comunidad", ylab = "Importancia media", col = "skyblue")
```

Vemos que la comunidad 9 es la más importante.

### 3. Estudio de una comunidad

Vamos a estudiar la comunidad 9.

```{r}
community_9 <- nodes.def %>% filter(community == 9)
```

#### 3.1. Nodos con mayor tráfico

Vamos a ver los nodos con mayor tráfico de la comunidad 9.

```{r}



```